臺灣士林地方法院刑事判決
                                   110年度審易字第1169號
公  訴  人  臺灣士林地方檢察署檢察官
被      告  吳柏志



上列被告因竊盜案件，經檢察官提起公訴（110 年度偵字第1033
5 號），本院因被告於準備程序就被訴事實為有罪之陳述，裁定
進行簡式審判程序並判決如下：
    主  文
吳柏志犯攜帶兇器竊盜罪，共肆罪，各處有期徒刑陸月，如易科
罰金，均以新臺幣壹仟元折算壹日。應執行有期徒刑拾月，如易
科罰金，以新臺幣壹仟元折算壹日。緩刑貳年，緩刑期內並應支
付被害人翁菱穗、盧榮賓、鄭承家、蕭一生如附表所示金額之財
產上損害賠償。
    事實及理由
一、按簡式審判程序之證據調查，不受第159 條第1 項之限制，
    刑事訴訟法第273 條之2 定有明文，是於行簡式審判程序之
    案件，被告以外之人於審判外之陳述，除有其他不得作為證
    據之法定事由外，應認具有證據能力。本件所援引被告吳柏
    志以外之人於審判外之陳述，因本案採行簡式審判程序，復
    無其他不得作為證據之法定事由，依上說明，應認均有證據
    能力。
二、本件事實及證據，除均引用檢察官訴書之記載（如附件）外
    ，證據部分並補充：被告吳柏志於準備程序之自白。
三、論罪科刑：
  ㈠按刑法第321 條第1 項第3 款之攜帶兇器竊盜罪，係以行為
    人攜帶兇器竊盜為其加重條件；而所謂兇器，其種類並無限
    制，凡客觀上足對人之生命、身體、安全構成威脅，具有危
    險性之兇器均屬之，且祇須行竊時攜帶此種具有危險性之兇
    器為已足，並不以攜帶之初有行兇之意圖為必要（最高法院
    79年台上字第5253號判決參照）。經查，被告吳柏志於警詢
    及本院審理時均自承：本件均係以板手轉開貨車的螺絲竊取
    觸媒轉換器（見偵卷第11頁，本院卷第36頁）等語；又該等
    板手雖未扣案，然其既可鬆開固定於車輛之觸媒轉換器，堪
    認確屬質地堅硬之器具，客觀上具有危險性，依一般社會通
    念，顯足以對人之生命、身體構成威脅而具有危險性，依上
    說明，自屬刑法第321 條第1 項第3 款之「兇器」無訛。是
    核被告所為，均係犯刑法第321 條第1 項第3 款之攜帶兇器
    竊盜罪。再其所犯上開4 罪，犯意各別，時間互異，應予分
    論併罰。
  ㈡爰以行為人之責任為基礎，並審酌被告除於92、93年間曾因
    酒駕之公共危險案件，分別經法院判處罰金、有期徒刑確定
    並為執行外，迄至本案前尚無其他犯罪科刑紀錄之素行，此
    有臺灣高等法院被告前案紀錄表在卷可稽，其因經濟困頓，
    即擅自持械拆取他人車輛之觸媒轉換器予以變賣，法治觀念
    薄弱，缺乏對他人財產法益之尊重，所為實不足取，惟念及
    被告犯後始終坦認全部犯行，確見悔意之態度，並已與告訴
    人翁菱穗、盧榮賓、鄭承家、蕭一生等人成立調解，承諾於
    110 年11月28日分別給付各告訴人新臺幣2 萬4,000 元以為
    賠償，有卷附本院調解筆錄（見本院卷第39頁）可稽，各告
    訴人亦均表示願意給予被告自新機會（見本院卷第38頁），
    本案犯罪所生損害已有相當之修復，與斟酌被告自陳為高中
    畢業之智識程度、已婚，無子女，獨居，目前從事裝潢、清
    潔雜工之家庭經濟及生活狀況等一切情狀，各量處如主文所
    示之刑，並均諭知易科罰金之折算標準，資為懲儆。又本院
    衡酌被告本案4 次竊盜犯行，所侵害法益固非屬於同一人，
    然各該行為均屬竊盜犯罪，罪質同一，持板手拆卸觸媒轉換
    器行竊之情節相同，數罪對法益侵害之加重效應較低，乃本
    於罪責相當性之要求，就整體犯罪之非難評價、各行為彼此
    間之偶發性、各行為所侵害法益之專屬性或同一性予以綜合
    判斷，及斟酌被告犯罪行為之不法與罪責程度、對其施以矯
    正之必要性，乃就前揭對被告量處之宣告刑，定其應執行之
    刑如主文所示，及諭知易科罰金之折算標準。
  ㈢復查被告雖前有如上述因故意犯罪而受有期徒刑之宣告情形
    ，惟其於94年4 月13日執行完畢後，5 年以內未曾因故意犯
    罪受有期徒刑以上刑之宣告，可徵諸上開前案紀錄表，其因
    一時失慮，致罹刑章，犯後已坦承犯行，且業與告訴人等達
    成調解，願以金錢賠償方式回復告訴人等所受損害，顯有懊
    悔，已如前述，本院認其歷此偵、審訴訟程序之教訓及科刑
    宣告後，當知警惕而無再犯之虞，併考諸刑罰固屬國家對於
    犯罪，以剝奪自由法益之手段，所加之公法制裁，惟其積極
    目的，則在預防犯人之再犯，故對於初犯、惡性未深者，若
    因偶然觸法，即置諸刑獄自非刑罰之目的，況被告正值青壯
    ，家庭及日後之事業均有賴其經營維繫，因認所宣告之刑以
    暫不執行為適當，爰依刑法第74條第1 項第2 款之規定，併
    宣告緩刑2 年，用啟自新，以勵來茲。又為確保緩刑之宣告
    能收具體之成效，兼顧告訴人等之權益，並督促被告確實履
    行其提出對於告訴人之支付，爰依刑法第74條第2 項第3 款
    之規定，命被告於緩刑期內，應依附表所載之給付金額、期
    限及方式支付告訴人翁菱穗、盧榮賓、鄭承家、蕭一生等人
    損害賠償，以觀後效。再此部分乃緩刑宣告附帶之條件，依
    刑法第74條第4 項之規定，其得為民事強制執行名義，且依
    刑法第75條之1 第1 項第4 款之規定，被告如有違反上揭所
    應負擔、履行之義務情節重大，足認原宣告之緩刑難收其預
    期效果，而有執行刑罰之必要者，得撤銷緩刑之宣告，併此
    指明。
四、關於沒收部分：
  ㈠本件被告吳柏志竊盜所得如起訴書附表各編號所示之物品，
    乃其各該犯行之犯罪所得，原應依刑法第38條之1 第1 項前
    段、第3 項之規定宣告沒收、追徵；然被告於審判中業與告
    訴人翁菱穗、盧榮賓、鄭承家、蕭一生成立調解，已如前述
    ，固然尚未履行給付，難謂屬刑法第38條之1 第5 項規定文
    義所指「已實際合法發還被害人」情形，但審酌該規定旨在
    保障被害人因犯罪所生之求償權（該規定之立法理由參照）
    ，而被告依調解所應賠償之金額，乃各該告訴人與被告就各
    該贓物折舊或依現況議定之價值，堪認相當於被告犯罪實際
    取得之價值，且可得為民事強制執行之執行名義，已達沒收
    制度剝奪被告犯罪利得之立法目的，則告訴人等此部分求償
    權既已獲相當之確保，若再對被告宣告沒收或追徵，實有過
    苛之虞，爰就被告本案犯罪所得，依刑法第38條之2 第2 項
    之規定，不予宣告沒收或追徵。
  ㈡又按供犯罪所用、犯罪預備之物或犯罪所生之物，屬於犯罪
    行為人者，得沒收之；前項之物屬於犯罪行為人以外之自然
    人、法人或非法人團體，而無正當理由提供或取得者，得沒
    收之，刑法第38條第2 項前段、第3 項前段固亦有明文。惟
    本件被告用以行竊之板手3 支，並未扣案，又被告供陳：該
    等板手為其前老闆工廠所有（見本院卷第36頁）等語，而卷
    內亦無其他證據證明該等板手係屬被告所有，或係他人無正
    當理由提供或取得，尚無從依前述規定予以宣告沒收，併予
    敘明。
據上論結，應依刑事訴訟法第273 條之1 第1 項、第284 條之1
、第299 條第1 項前段、第310 條之2 、第454 條，刑法第321
條第1 項第3 款、第41條第1 項前段、第8 項、第51條第5 款、
第74條第1 項第2 款、第2 項第3 款，刑法施行法第1 條之1 第
1 項，判決如主文。
本案經檢察官林彥均提起公訴，檢察官江玟萱到庭執行職務。
中    華    民    國   110    年    10     月    21   日
                  刑事第九庭法  官  李冠宜
 以上正本證明與原本無異。
如不服本判決，非對於刑事訴訟之判決有上訴時不得上訴，並應
於收受送達後20日內向本院提出上訴書狀，並應敘述具體理由。
其未敘述上訴理由者，應於上訴期間屆滿後20日內向本院補提理
由書（均須按他造當事人之人數附繕本）「切勿逕送上級法院」
。
因疫情而遲誤不變期間，得向法院聲請回復原狀。
                             書記官  杜依玹
中　　華　　民　　國　　110 　年　　10　　月　　22　　日
附錄：本案論罪科刑法條全文
中華民國刑法第321條
（加重竊盜罪）
犯前條第1 項、第2 項之罪而有下列情形之一者，處6 月以上5
年以下有期徒刑，得併科50萬元以下罰金：
一、侵入住宅或有人居住之建築物、船艦或隱匿其內而犯之。
二、毀越門窗、牆垣或其他安全設備而犯之。
三、攜帶兇器而犯之。
四、結夥三人以上而犯之。
五、乘火災、水災或其他災害之際而犯之。
六、在車站、港埠、航空站或其他供水、陸、空公眾運輸之舟、
    車、航空機內而犯之。前項之未遂犯罰之。
　　
附表：
被害人    金  額   給  付  期  限  給 付 方 式 翁菱穗 新臺幣貳萬肆仟元 於民國一一０年十一月二十八日以前給付完畢。 由吳柏志匯款至翁菱穗指定之銀行帳戶 盧榮賓 新臺幣貳萬肆仟元 於民國一一０年十一月二十八日以前給付完畢。 由吳柏志匯款至盧榮賓指定之銀行帳戶 鄭承家 新臺幣貳萬肆仟元 於民國一一０年十一月二十八日以前給付完畢。 由吳柏志匯款至鄭承家指定之銀行帳戶 蕭一生 新臺幣貳萬肆仟元 於民國一一０年十一月二十八日以前給付完畢。 由吳柏志匯款至蕭一生指定之銀行帳戶